【裁判字號】    90,上易,650
【裁判日期】    900426
【裁判案由】    違反電子遊戲場業管理條例等
【裁判全文】
臺灣高等法院刑事判決                              九十年度上易字第六五號
    上  訴  人  臺灣桃園地方法院檢察署檢察官
    被      告  甲○○
右上訴人因被告賭博案件，不服台灣桃園地方法院九十年度易字第一六七四號，中華
民國八十九年十月十九日第一審判決（起訴案號：台灣桃園地方法院檢察署八十九年
度偵字第六五四七號、併案部份：該署八十九年度偵字一七六七五號），提起上訴，
本院判決如左：
        主  文
原判決關於甲○○部份撤銷。
甲○○共同連續違反未依規定辦理營利事業登記者，不得經營電子遊戲場業之規定，
處拘役肆拾日，如易科罰金，以佰元折算壹日。扣案之如附表所示電動賭博機具拾
台（以上均含Ｉ．Ｃ板）、賭資新臺幣二千九百元，代幣柒佰伍拾枚，八十九年八月
二十九日洗分表壹張、機檯進出入表貳張，均沒收。
    事  實
一、本案部分：本院認定之犯罪事實與原審判決書之記載相同，茲引用之。
二、併案部分：甲○○賡續前開犯意，民國（以下同）八十九年八月二十一日起，至
    同年二十九日止，與黃德金（另案審理）二人基於犯意聯絡，在桃園縣平鎮市○
    ○○路一五○號「二十一世紀便利商店」（原名詩詩便利商店）之公眾得出入場
    所，擺設電動賭博機具大舞臺機檯一台、七七七積分連線機檯二台、Ａ九○○二
    代水果盤機檯二台及金牌大滿貫機檯一台，以經營電子遊戲場業，並以每月薪資
    新台幣（以下同）二萬元僱用店員劉貞琪，三人並共同基於賭博之概括犯意聯絡
    ，由賭客以每新台幣（以下同）十元向甲○○、黃德金、劉貞琪等人兌換代幣一
    枚，投入機台下注，經不特定機率與該電子遊戲機對賭之方式，連續與不特定人
    賭博財物，所得由黃德金、甲○○二人平分。迄八十九年八月二十九日二十一時
    許，經喬裝警員呂仁傑向劉貞琪兌換代幣把玩Ａ九○○二代水果盤機台，以五比
    一方式對賭，積分至三千五百分時，向劉貞琪表示洗分，由劉貞琪通知甲○○兌
    換現金七百元予呂仁傑後，經警表明身分而查獲，並扣得上開電子遊戲機六台、
    代幣五百枚及賭資二千九百元。
    理  由
一、本案部分，引用原審判決書所記載之證據。
二、併案部分，訊據被告甲○○坦承該部分之犯行，核與共犯黃德金、劉貞琪供述之
    情節相符，並經賭客朱昌源、張志忠於警訊時證述明確，復有警員呂仁傑報告書
    一份附卷可按，此外復有查扣之大舞台機檯壹台、七七七積分連線機檯貳台、Ａ
    九○○二代水果盤機檯貳台、金牌大滿貫機檯壹台（以上均含IC板）、櫃檯賭資
    貳千貳百元整、兌換賭資柒百元整、查扣代幣伍佰枚，八十九年八月二十九日洗
    分表壹張，機檯進出入表貳張在卷可資佐證，事證明確，被告該部分犯行應堪認
    定。
三、核被告甲○○所為，係犯刑法第二百六十六條第一項前段之在公眾得出入之場所
    賭博財物罪及違反電子遊戲場業管理條例第十五條經營電子遊戲場業應依規定辦
    理營利事業登記之規定，應依同條例第二十二條規定處罰。被告甲○○就違反電
    子遊戲業管理條例部分與黃德金犯意連絡及行為分擔，為共同正犯，就犯刑法賭
    博罪部分，與黃德金、劉貞琪間有犯意連絡及行為分擔，皆為共同正犯，又其多
    次犯行，時間緊接，觸犯構成要件相同之罪名，顯係基於概括犯意反覆為之，依
    連續犯規定論以一罪，並依法加重其刑。又被告所犯上開二罪間，有一行為觸犯
    數罪名之想像競合犯關係，應從一重之電子遊戲場業管理條例第二十二條之罪處
    斷。公訴人雖僅就被告賭博之犯行提起公訴，然檢察官就犯罪事實一部起訴者，
    其效力及於全部，本件被告另違反電子遊戲場業管理條例部分之犯罪事實，與前
    揭論罪科刑之賭博罪部分，有想像競合犯之關係，本院自應就屬於裁判上一罪之
    違反電子遊戲場業管理條例部分一併加以裁判，又併案部分，雖未經公訴人起訴
    ，惟既與已起訴部分有連續犯之裁判上一罪關係，本院自得併予審判，附此敘明
    。
四、原審予以論罪科刑，固非無見，惟查併案部分之犯行，與起訴部分有連續關係，
    屬裁判上一罪，為起訴效力所及，原審未及一併審究，自有未合。檢察官上訴意
    旨執此指摘原判決不當，為有理由，應由本院將原判決關於甲○○部份撤銷改判
    。爰審酌被告甲○○之素行、擺設電動玩具與人賭博財物危害社會善良風氣、所
    擺設電動玩具之台數、規模及犯罪後坦承犯行等一切情狀，量處如主文所示之刑
    ，並諭知易科罰金之折算標準，以資懲儆。扣案如附表所載之賭博性電動機具十
    台（均含ＩＣ板）係當場賭博之器具，賭資二千二百元，係在賭檯之財物，及賭
    資柒百元，係兌換籌碼處之財物，有搜索扣押證明筆錄、違反社會秩序維護法案
    件現場紀錄影本附卷足憑，應依刑法第二百六十六條第二項規定宣告沒收。另扣
    案之代幣二百五十枚及五百枚，八十九年八月二十九日洗分表壹張、機檯進出入
    表貳張均為被告甲○○供犯罪所用之物且為被告甲○○所有，亦據被告甲○○供
    明在卷，應依刑法第三十八條第一項第二款規定，併予宣告沒收。至警員喬裝賭
    客以把玩電動賭博機具所得分數向被告甲○○所兌換之六百元，與在櫃台抽屜內
    搜出之超商週轉金一千七百五十元，非在賭檯或兌換籌碼處之財物，亦非供被告
    犯罪所用之物或因犯罪所得之物，毋庸諭知沒收，末此敘明。
據上論斷，應依刑事訴訟法第三百六十九條第一項前段、第三百六十四條、第二百九
十九條第一項前段、第三百七十三條，電子遊戲場業管理條例第十五條、第二十二條
，刑法第十一條前段、第五十五條、第二百六十六條第一項前段、第二項、第四十一
條、第三十八條第一項第二款，罰金罰鍰提高標準條例第一條前段、第二條，判決如
主文。
中       華      民       國      九十      年     四     月    二十六  日
                              審判長法  官  陳  祐  治
                                    法  官  魏  新  國
                      法  官  黃  賽  月
右正本證明與原本無異。
不得上訴。
                                    書記官  葉  國  乾
中    華    民    國     九十     年      四        月     二十七       日
附錄：本案論罪科刑法條全文
刑法第二百六十六條
在公共場所或公眾得出入之場所賭博財物者，處一千元以下罰金，但以供人暫時娛樂
之物為賭博者，不在此限。
當場賭博之器具與在賭檯或兌換籌碼處之財物，不問屬於犯人與否，沒收之。
電子遊戲場業管理條例第十五條
未依本條例規定辦理營利事業登記，不得經營電子遊戲場業。
電子遊戲場業管理條例第二十二條
違反第十五條規定者，處行為人一年以下有期徒刑、拘役或科或併科新臺幣五十萬元
以上二百五十萬元以罰金。
附表：
┌─────┬───────────────────┬─────────┐
│編      號│電   動   賭   博   機   具   名   稱 │數              量│
├─────┼───────────────────┼─────────┤
│    一    │小瑪莉變異機台（含ＩＣ板）            │壹                │
├─────┼───────────────────┼─────────┤
│    二    │動物奇觀二代水果盤（含ＩＣ板）        │壹                │
├─────┼───────────────────┼─────────┤
│    三    │七七七連線（含ＩＣ板）                │                │
├─────┼───────────────────┼─────────┤
│    四    │麻將台（含ＩＣ板）                    │壹                │
├─────┼───────────────────┼─────────┤
│    五    │大舞台機檯（含ＩＣ板）                │壹                │
├─────┼───────────────────┼─────────┤
│    六    │Ａ九００二代機檯（含ＩＣ板）          │貳                │
├─────┼───────────────────┼─────────┤
│    七    │金牌大滿貫機檯（含ＩＣ板）            │壹                │
└─────┴───────────────────┴─────────┘


司法院資訊處製作；財團法人民間司法改革基金會備份。
